臺灣臺中地方法院臺中簡易庭民事判決
110年度中簡字第3605號
原      告  吳坤忠  

被      告  畢芳華  

上列當事人間請求損害賠償事件，經本院於民國111年2月25日言
詞辯論終結，判決如下：
    主    文
原告之訴駁回。
訴訟費用新臺幣2,760元由原告負擔。
    事 實 及 理 由
一、原告主張：被告於民國110年4月23日下午3時31分許，駕駛
    車牌號碼0000-00號自小客車，行經臺中市西區忠明南路近
    華美西街時，因變換車道或方向不當，致撞及由原告所駕駛
    之車牌號碼000-0000號自用小客車（下稱系爭車輛），造成
    系爭車輛受損，原告因而受有車輛維修費用新臺幣(下同)87
    ,300元、車損折舊80,000元、營業損失35,000元(2,500元×1
    4天＝35,000元)，被告自應負損害賠償之責；另因被告一下
    說要賠，後來又不賠等情，害其幾天都睡不好，併請求精神
    慰撫金50,000元之損害，爰依侵權行為之法律關係提起本件
    訴訟，並聲明：①被告應給付原告252,300元，及自起訴狀繕
    本送達翌日起至清償日止，按年息百分之5計算之利息。②願
    供擔保，請准宣告假執行。
二、被告對於臺中市政府警察局道路交通事故卷宗沒有意見，惟
    聲明請求駁回原告之訴。
三、得心證之理由
  ㈠原告主張被告於上開時地與系爭車輛發生碰撞，造成系爭車
    輛受損之事實，業據其提出與其所述相符之道路交通事故當
    事人登記聯單、初步分析研判表、道路交通事故現場圖、車
    損照片、估價單為證，並經本院依職權向臺中市政府警察局
    第一分局調取道路交通事故調查卷宗（含道路交通事故現場
    圖、道路交通事故調查報告表（一）（二）、道路交通事故
    談話紀錄表、酒精測定紀錄表、道路交通事故補充資料表、
    現場照片、初步分析研判表等資料）查核無訛，而被告對於
    原告主張之事實，於本院言詞辯論期日時並未爭執，視同自
    認，原告主張之事實，自堪信為真實。又查系爭事故之肇事
    原因，業經臺中市政府警察局第一分局道路交通事故初步分
    析研判表記載本件係被告變換車道或方向不當所致；原告則
    尚未發現肇事因素（見本院卷第55頁），堪認被告就本件事
    故之發生具有過失甚明。又被告之過失行為與系爭車輛受損
    之結果間，具有相當因果關係，故本件損害之發生應由被告
    負擔全部之過失責任，應堪認定。
　㈡惟按因故意或過失，不法侵害他人之權利者，負損害賠償責
    任，民法第184條第1項前段定有明文。是損害賠償請求權人
    須為權利受侵害之當事人，倘非權利受害者，即無權依侵權
    行為損害賠償有所主張。經查，系爭車輛係登記為訴外人龍
    萊小客車租賃有限公司所有，業據本院職權調取系爭車輛之
    公路監理電子閘門車籍資料在卷可稽(見本院卷第89頁)，則
    原告既非系爭車輛之所有權人，復未能提出其他得請求被告
    賠償系爭車輛損害予原告之法律依據及證明，參照前揭說明
    ，原告不得以自己名義，主張系爭車輛所有權受侵害而請求
    被告賠償系爭車輛之維修費用87,300元、折舊額80,000元及
    不能將系爭車輛出租所生之營業損失35,000元，應認原告此
    部分主張之侵權行為損害賠償請求權不存在，要無請求被告
    賠償之餘地，故原告此部分之請求，不應准許。
　㈢又不法侵害他人身體、健康或不法侵害其他人格法益而情節
    重大者，被害人雖非財產上之損害，亦得請求賠償相當之金
    額，民法第195條第1項固有明文，惟須被害人之身體、健康
    或其他人格法益受侵害時，始可向加害人請求精神上之慰撫
    金。本件被告雖應就本件交通事故之發生負過失責任，然原
    告於本件車禍並未受傷，此觀道路交通事故現場圖現場處理
    摘要欄記載：本件事故無人受傷等語即明(見本院第47頁)，
    揆諸上開說明，原告即不得請求被告賠償非財產上之損害即
    精神慰撫金；又原告縱因向被告求償困難，需另花費時間蒐
    集訴訟資料，處理本件交通事故之相關事宜等，不可一概認
    屬他方應賠償之損害，蓋原告循司法、訴訟程序解決糾紛、
    維護自身權益，本需耗費相當勞費，他方應訴亦有勞費支出
    ，此為法治社會解決私權紛爭制度設計所不得不然，故雙方
    勞費支出除法律另有規定外，本應由各當事人自行承擔，尚
    難向他方請求損害賠償，是以原告據此向被告請求精神損害
    50,000元，自係於法不合，亦予駁回。
四、綜上所述，原告依侵權行為損害賠償之法律關係提起本件訴
    訟，請求被告給付252,300元，及自起訴狀繕本送達翌日起
    至清償日止，按年息百分之5計算之利息，均屬無據，應予
    駁回。又本件雖原告陳明願供擔保請准宣告假執行，僅為促
    使本院依職權發動，本院自不受拘束，爰不另為准駁之諭知
    ，併此敘明。
五、本件事證已臻明確，兩造其餘攻擊防禦方法及所舉證據，經
    審酌結果，與本件判決結論均無影響，爰不一一論述，附此
    敘明。
六、訴訟費用負擔之依據：民事訴訟法第78條。
中　　華　　民　　國　　111 　年　　3 　　月　　25　　日
                      臺灣臺中地方法院臺中簡易庭
                                  法　官　張清洲
以上為正本係照原本作成。
如不服本判決，應於送達後20日內，向本院提出上訴狀並表明上
訴理由，如於本判決宣示後送達前提起上訴者，應於判決送達後
20日內補提上訴理由書（須附繕本）。如委任律師提起上訴者，
應一併繳納上訴審裁判費。
中　　華　　民　　國　　111 　年　　3 　　月　　25　　日
                                  書記官  陳慧津